【裁判字號】    89,易,1100
【裁判日期】    891227
【裁判案由】    竊盜等
【裁判全文】
臺灣嘉義地方法院刑事判決                        八十九年度易字第一一號
    公  訴  人  臺灣嘉義地方法院檢察署檢察官
    被      告  己○○
右列被告因竊盜等案件，經檢察官提起公訴 (八十九年度偵字第三一二號)，本院判
決如左：
    主  文
己○○連續於夜間侵入住宅竊盜，累犯，處有期徒刑壹年捌月，並應於刑之執行前令
入勞動場所強制工作參年。
    事  實
一、己○○計有下列犯罪之前科紀錄，顯有犯罪之習慣：
  (1)於民國（下同）六十八年間，因竊盜罪，經本院判處有期徒刑六月確定，於六十
    八年十月五日執行完畢。
  (2)七十一年間，因竊盜罪，經本院判處有期徒刑一年，於七十二年九月十五日執行
    完畢。
  (3)八十年間，因竊盜罪，經臺灣臺中地方法院判處有期徒刑十月確定，並於八十一
    年七月二日執行完畢。
  (4)八十一年間，因竊盜罪，經法院判處有期徒刑一年二月確定，並於刑之執行前令
    入勞動場所強制工作三年，於八十五年十一月一日縮短刑期假釋期滿執行完畢。
  (5)八十七年間，因加重竊盜罪，經臺灣桃園地方法院判處有期徒刑一年四月，並經
    臺灣高等法院上訴駁回確定，並於八十九年八月五日執行完畢。
二、己○○猶不知悔悟，於八十九年八月五日執行完畢後，甫出獄數日即基於概括犯
    意，意圖為自己不法之所有，先後於（一）八十九年八月十一日凌晨零時卅分許
    ，利用夜間進入嘉義縣鹿草鄉下潭村下潭十七之一號乙○○○住處，竊取乙○○○所有，置於臥室內長褲內之新台幣（下同）一萬二千元，得手後據為己有，欲
    離去時遭乙○○○發現而逃逸。（二）再於當日凌晨一時許，利用夜間侵入嘉義
    縣鹿草鄉光潭村二三七之二號之住宅，竊取屋主甲○○所有置於二樓房間抽屜內
    之現金四千元、金錶一個、項鍊一條、戒指一個，得手後據為己有，因被甲○○
    之妻丙○○發現，高喊抓賊後，己○○為逃逸，隨即從二樓陽台右側往下跳至一
    樓石棉瓦處，再跳至地面逃逸。嗣經乙○○○、甲○○報警，始知上情。
三、案經乙○○○、甲○○、丙○○訴由嘉義縣警察局水上分局報告臺灣嘉義地方法
    院檢察署檢察官偵查起訴。
    理  由
壹、有罪部分
一、訊據被告己○○矢口否認涉有右揭犯罪事實，辯稱：「當時我人都在家裡，我沒
    有竊盜」（審判卷第廿一頁）、「是證人認錯人」（審判卷第四五頁）云云。惟
    查：被告如何於右揭時、地竊取告訴人乙○○○、甲○○財物之事實，業據告訴
    人乙○○○、甲○○指訴甚詳，核與證人丙○○於警訊時、審理中證述情節相符
    （警訊卷第八頁、審判卷第廿二頁）。次查，依告訴人乙○○○、甲○○、丙○○於警訊及審理中指訴：竊盜的特徵禿頭、穿短褲、短上衣（警卷第五頁正面、
    第七頁正面、第八頁反面），並經警提供口卡照片指認在卷（警卷第十八頁）。
    末查，依告訴人戊○○、丁○○於警訊證述：當日（指八十九年八月十一日一時
    許）蘇嫌從廁所出來，戊○○就出手捉住他的手，並向他說：「你半夜至我家幹
    什麼？」己○○反罵「幹你娘，借個廁所不可以嗎？」（警卷第十頁反面、第十
    四頁正面）等語，並經證人戊○○於本院審理中當庭指認（審判卷第廿二頁第三
    行），被告辯稱當日一時許係在家中云云，難以採信。參以證人戊○○就被告侵
    入住宅之犯行，猶於本院審理中撤回告訴，殊無誣陷之理。此外，復有被害報告
    單二紙、指認口卡一份、現場圖一份、照片八張附卷可查。是被告所辯無非事後
    卸責之詞，委無足採，本件事證明確，被告犯行堪予認定。
二、核被告所為，係犯刑法第三百二十一條第一項第一款之加重竊盜罪。又被告前後
    二次加重竊盜犯行，時間密接，犯罪構成要件相同，顯係基於概括之犯意反覆為
    之，係連續犯，應依刑法第五十六條規定論以一罪，並加重其刑。又被告於八十
    七年間，因加重竊盜罪，經臺灣桃園地方法院判處有期徒刑一年四月，並經臺灣
    高等法院上訴駁回確定，並於八十九年八月五日執行完畢，此有臺灣嘉義地方法
    院檢察署刑案資料查註紀錄表、臺灣高等法院被告全國前案紀錄表各一份附卷可
    稽，被告於五年內再犯有期徒刑以上之本罪，為累犯，應依刑法第四十七條之規
    定遞加重其刑。爰審酌被告犯罪動機、目的，且有事實欄所載多次前科紀錄，仍
    不知悔改，一再犯竊盜罪，不思努力工作，所為行竊方式又係侵入住宅行竊，法
    紀觀念淡薄、影響社會治安及危害被害人安全匪淺，本院斟酌被告竊盜所得財物
    價值、智識程度、犯罪後否認犯行，態度非佳，毫無悔意等一切情狀，量處如主
    文所示之刑。另被告被告年富力壯，身心健全，應具謀生能力，未能善加利用，
    心存僥倖之心，不思自食其力，於六十八年間，因竊盜罪，經本院判處有期徒刑
    六月確定，於七十一年間，因竊盜罪，經本院判處有期徒刑一年，於八十年間，
    因竊盜罪，經臺灣臺中地方法院判處有期徒刑十月確定，於八十一年間，因竊盜
    罪，經法院判處有期徒刑一年二月確定，並於刑之執行前令入勞動場所強制工作
    三年，於八十七年間，因加重竊盜罪，經臺灣桃園地方法院判處有期徒刑一年四
    月，並經臺灣高等法院上訴駁回確定，以上所犯各罪均已執行完畢，此有前開臺
    灣高等法院被告全國前案紀錄表、臺灣嘉義地方法院檢察署刑案資料查註紀錄表
    各一份在卷可參。被告復於出獄數日之短期間內為本件二次竊盜行為，犯行頻繁
    ，顯有犯罪習慣，至為灼然。又其犯行屢經刑之執行，惟未獲改正，刑罰反應性
    既屬薄弱，單純之刑罰制裁已難達成矯治之目的，非施以保安處分無以為功，爰
    依竊盜犯贓物犯保安處分條例第三條第一項第一款、第四條規定，諭令其於刑之
    執行前另入勞動場所強制工作三年，併兼收社會保安之效。
貳、不受理部分
一、公訴意旨另以：己○○於八十九年八月十一日凌晨一、二時許，無故侵入嘉義縣
    鹿草鄉光潭村下潭二八五號戊○○住處，躲藏於住處之廁所內，待戊○○、丁○○夫婦返家後發現，而在廁所外呼叫，己○○始跑出廁所，戊○○欲將己○○逮
    捕送警時，己○○趁機逃逸，嗣經戊○○報警查獲，因認被告涉犯刑法第三百零
    六條之罪等語。
二、按告訴乃論之罪，告訴人於第一審辯論終結前，得撤回告訴，又其告訴經撤回者
    ，法院應諭知不受理之判決，刑事訴訟法第二百三十八條第一項，及第三百零三
    條第三款定有明文。本件被告因無故侵入住宅案件，經檢察官提起公訴，認為犯
    刑法第三百零六條第一項之罪，依同法第三百零八條第一項規定須告訴乃論，茲
    據告訴人戊○○於本院審理中，聲請撤回告訴（審判卷第廿二頁），另經告訴人
    丁○○具狀撤回告訴，有撤回狀一份附卷可查，依照前開法條之規定，自應諭知
    不受理。
據上論斷，應依刑事訴訟法第二百九十九條第一項前段、第三百零三條第三款，刑法
第五十六條、第三百二十一條第一項第一款、第四十七條，竊盜犯贓物犯保安處分條
例第三條第一項第一款、第四條、第五條第一項前段，判決如主文。
本案經檢察官林俊良到庭執行職務。
中      華      民      國    八十九    年     十二     月    二十七    日
                                      臺灣嘉義地方法院刑事第一庭
                                          法  官  蔡  廷  宜
右正本證明與原本無異。
如不服本判決，應於判決送達後十日內，向本院提出上訴狀。
中      華      民      國    八十九    年     十二     月    二十七    日
                                          書記官  尹  玉  琪
附錄論罪法條：
刑法第三百二十一條
犯竊盜罪而有左列情形之一者，處六月以上五年以下有期徒刑：
一、於夜間侵入住宅或有人居住之建築物、船艦或隱匿其內而犯之者。
二、毀越門扇、牆垣或其他安全設備而犯之者。
三、攜帶兇器而犯之者。
四、結夥三人以上而犯之者。
五、乘火災、水災或其他災害之際而犯之者。
六、在車站或埠頭而犯之者。
前項之未遂犯罰之。


司法院資訊處製作；財團法人民間司法改革基金會備份。
